臺灣板橋地方法院刑事判決　　　　　　 100年度易字第3825號
公　訴　人　臺灣板橋地方法院檢察署檢察官
被　　　告　胡守稷
上列被告因竊盜案件，經檢察官提起公訴（100 年度偵字第2701
1 號）後，經本院裁定進行簡式審判程序，判決如下：
    主  文
胡守稷犯如附表所示之罪，各處如附表所載之刑。應執行有期徒
刑壹年拾月。扣案之螺絲起子壹支、手電筒貳支，均沒收。
    事  實
一、胡守稷意圖為自己不法之所有，於附表所示時間、地點及手
    法，竊取如附表所示賴靜宜、賴楊嬌珠、許家綺、呂欣明、
    曾嘉琪等人所有管領之財物，得手後旋即離去。嗣警方於民
    國100 年10月10日下午7 時50分許，巡邏行經新北市○○區
    ○○路音樂公園旁之停車場內，發現胡守稷形跡可疑、神色
    慌張而進行盤查，當場於胡守稷身上發現如附表編號3 、4
    所示被害人失竊之財物，胡守稷乃於有偵查權限之警員發覺
    其有如附表編號3 、4 所示竊取行為前，主動向警方自首該
    2 次竊盜犯行，因而查悉上情並接受裁判，並扣得其所有供
    竊取犯行用之螺絲起子1 支及手電筒2 支。嗣經警提示於附
    表編號1 中疑似攝錄到胡守稷身影之監視錄影畫面供其確認
    比對，並詢以提示之附表編號2 所示被害人筆錄後，胡守稷
    並自白涉犯附表編號1 、2 所示犯行而查獲。
二、案經賴靜宜、呂欣明、曾嘉琪訴由新北市政府警察局海山分
    局移請臺灣板橋地方法院檢察署檢察官偵查起訴。
    理  由
一、本件被告胡守稷所犯均係死刑、無期徒刑、最輕本刑為三年
    以上有期徒刑以外之罪，其等於準備程序中就被訴事實為有
    罪之陳述，經本院告知簡式審判程序之旨，並聽取公訴人、
    被告之意見後，經本院依刑事訴訟法第273 條之1 第1 項規
    定裁定進行簡式審判程序，合先敘明。
二、訊據被告胡守稷對於如附表所示之竊盜犯罪事實，於本院準
    備程序及審理中坦承不諱（見本院卷附100 年11月7 日準備
    程序筆錄第2 頁、同日簡式審判筆錄第2-4 、6 頁），且與
    其於警詢及偵查中所為自白相合【見100 年度偵字第27011
    號偵查卷（下稱偵卷）第16-18 、21、22、88-91 、106-10
    7 頁】。並有證人賴佩君、告訴人賴靜宜、被害人許家綺、
    告訴人呂欣明、曾嘉琪分別於警詢中指述其等所有管領財物
    遭竊過程等情明確（見偵卷第24-25 、26、34、41-42 、43
    -43 之1 頁），並有新北市政府警察局海山分局搜索、扣押
    筆錄、扣押物品目錄表、告訴人曾嘉琪、呂欣明具領之贓物
    認領保管單、攝錄被告如附表編號1 所示於100 年6 月18日
    下午6 時42分許、下午7 時22分許在新北市○○區○○街19
    1 巷20號3 樓附近出現之現場監視器錄影畫面翻拍照片6 張
    、被告於100 年10月10日在新北市○○區○○街6 巷10之1
    號當場查獲現場及扣案物品照片8 張在卷足憑（見偵卷第44
    -46 、58、59、65-66 、68、71-74 頁）。是被告上揭於本
    院準備程序與審理時所為之自白，應與事實相符堪予採信。
    綜上所述，本件事證明確，應依法論科。
三、按刑法第321 條第1 項第3 款之攜帶兇器竊盜罪，係以行為
    人攜帶兇器竊盜為其加重條件，此所謂兇器，其種類並無限
    制，凡客觀上足對人之生命、身體、安全構成威脅，具有危
    險性之兇器均屬之，且祇須行竊時攜帶此種具有危險性之兇
    器為已足，並不以攜帶之初有行兇之意圖為必要（最高法院
    79年度臺上字第5253號判例意旨可資參照）。被告行竊時所
    攜帶之螺絲起子1 支，該起子質地堅硬，如持以攻擊，客觀
    上確足以對人之生命、身體、安全構成威脅，而具有危險性
    ，性質上自屬兇器無疑。次按刑法第321 條第1 項第2 款之
    「門扇」專指門戶，而所謂「其他安全設備」，則指門扇、
    牆垣以外，依通常觀念足認防閑之一切設備而言，如門鎖、
    窗戶、房間門或通往陽臺之落地門均屬之，據此，窗戶係屬
    防閑之設施，自屬安全設備；復按毀越門扇而入室行竊，其
    越入行為即屬侵入住宅，已結合於所犯加重竊盜之罪質中，
    無更行構成侵入住宅罪之理（最高法院27年上字第1887號判
    例意旨可資參照）。查本件被告持上開螺絲起子而破壞失竊
    地點後陽台之鐵窗或窗戶門鎖後或乘未上鎖之際，毀越或逾
    越具有防閑作用之上揭鐵窗或窗戶入住宅內行竊之行為，自
    該當「攜帶兇器」、「踰越或毀越安全設備」及「侵入住宅
    」要件。是核被告胡守稷所為如事實欄附表1 至4 所示4 次
    犯行，分別係犯刑法第321 條第1 項第3 款、第2 款、第1
    款之攜帶兇器（踰越）毀越安全設備侵入住宅竊盜罪。被告
    分別於附表編號1 所示時間、地點，竊取各該同一住宅內不
    同被害人所有管領之數財物，應係基於同一犯意所為，且係
    於同一時間、地點為之，侵害同一法益，各行為之獨立性極
    為薄弱，依一般社會健全觀念，在時間差距上，難以強行分
    開，在刑法評價上，以視為數個舉動之接續施行，合為包括
    之一行為予以評價，較為合理，應各以接續犯予以評價而論
    以一行為。又被告所為如附表編號1 至4 所示4 次竊盜犯行
    ，犯意各別，行為互殊，應予分論併罰。又事實欄附表編號
    3 、4 所示2 次竊盜犯罪，尚未經被害人呂欣明、曾嘉琪發
    覺遭竊報案之前，被告已於100 年10月10日下午7 時50分許
    ，在新北市○○區○○路音樂公園旁之停車場內，遭警盤查
    發現攜帶如附表編號3 、4 所示遭竊財物時，主動坦承該2
    次竊盜犯行並帶同警方前往附表編號3 、4 所示失竊地點，
    警方並通知上開被害人到所製作筆錄等情，有被告、被害人
    呂欣明、曾嘉琪警詢筆錄記載可稽（見偵卷第16、41、43頁
    ），雖被告身懷如附表編號3 、4 所示遭竊財物之外觀，然
    並非已有確實證據而得為合理犯罪嫌疑，是仍為未發覺之罪
    ，被告主動申告自己犯罪並願意接受刑事裁判，是事實欄附
    表編號3 、4 所示竊盜部分，應依刑法第62條前段規定，減
    輕其刑。至於附表編號1 、2 所示之被害人於遭竊之時，即
    已報警處理，附表編號1 遭竊事實並有疑似行竊者身影之監
    視器錄影畫面提供予警方追查，警方在被告自首編號3 、4
    所示竊盜事實後，並提示附表編號1 之上開監視錄影畫面及
    被害人筆錄詢以被告，被告並坦承之，據此，就附表編號1
    、2 所示之犯行部分，警員對於被告顯已發生嫌疑，此亦經
    被告於本院審理時供陳警察查到伊之後，發現伊跟監視錄影
    帶畫面裡面的人很像，所以提示監視錄影帶給伊看，詢問伊
    這兩件案子是不是伊做的，伊就承認等語明確（見本院卷附
    100 年11月7 日簡式審判筆錄第5 頁），自難認係被告自首
    ，併此指明。爰審酌被告前未有經法院判處罪刑之前科紀錄
    ，素行尚佳、犯罪之動機、目的、手段、智識程度、生活狀
    況、被害人失竊之財物、價值，惟附表編號3 、4 所示遭竊
    財物業經被害人呂欣明、曾嘉琪分別具狀領回及犯罪後坦承
    犯行之態度等一切情狀，因而分別量處如主文所示之刑，並
    依法定其應執行之刑，以資懲儆。又扣案之螺絲起子1 支及
    手電筒2 支，係被告所有攜帶至竊盜現場供本件4 次竊盜犯
    行使用或預備之物，業據被告於本院審理時坦認之（見本院
    卷附100 年11月7 日簡式審判筆錄第3 頁），爰依刑法第38
    條第1 項第2 款規定，均併予宣告沒收。
據上論斷，應依刑事訴訟法第273 條之1 第1 項、第299 條第1
項前段，刑法第321 條第1 項第1 款、第2 款、第3 款、第62條
前段、第51條第5 款、第38條第1 項第2 款，判決如主文。
本案經檢察官洪松標到庭執行職務。
中    華    民    國    100    年    11    月    30   日
                  刑事第十五庭  法  官    方鴻愷
以上正本證明與原本無異。
如不服本判決應於收受送達後10日向本院提出上訴書狀，並應敘
述具體理由；其未敘述上訴理由者，應於上訴期間屆滿後20日內
向本院補提理由書（均須按他造當事人之人數附繕本）「切勿逕
送上級法院」。
                                書記官    江怡萱
中    華    民    國   100    年    12    月    6     日
附錄本案論罪科刑法條全文：
中華民國刑法第321條
（加重竊盜罪）
犯竊盜罪而有下列情形之一者，處 6 月以上、5 年以下有期徒
刑，得併科新臺幣 10 萬元以下罰金：
一、侵入住宅或有人居住之建築物、船艦或隱匿其內而犯之者。
二、毀越門扇、牆垣或其他安全設備而犯之者。
三、攜帶兇器而犯之者。
四、結夥三人以上而犯之者。
五、乘火災、水災或其他災害之際而犯之者。
六、在車站、埠頭、航空站或其他供水、陸、空公眾運輸之舟、
    車、航空機內而犯之者。
前項之未遂犯罰之。
附表：
┌──┬────┬─────┬───┬────────┬────────┬───────┐
│編號│行竊時間│行竊地點  │被害人│    失竊財物    │    行竊手法    │ 罪名及宣告刑 │
├──┼────┼─────┼───┼────────┼────────┼───────┤
│一  │100 年6 │新北市板橋│賴佩君│約新臺幣（下同）│持可供照明使用之│胡守稷犯攜帶兇│
│    │月18日（│區○○街19│、賴靜│64萬元、金項鍊、│手電筒2 支及客觀│器踰越安全設備│
│    │原起訴書│1 巷20號3 │宜、賴│白金項鍊各1 條（│上足對人之生命、│侵入住宅竊盜罪│
│    │附表誤載│樓        │楊嬌珠│上開現金已花用殆│身體、安全構成威│，處有期徒刑拾│
│    │19日，業│          │（起訴│盡、項鍊物品已變│脅，具有危險性而│月。扣案螺絲起│
│    │經檢察官│          │書附表│賣花用殆盡）    │可供兇器使用之螺│子壹支、手電筒│
│    │當庭更正│          │漏載賴│                │絲起子1 支，自前│貳支，均沒收。│
│    │）晚上7 │          │楊嬌珠│                │址防火巷攀爬而上│              │
│    │時許    │          │應予補│                │，以打開未上鎖鐵│              │
│    │        │          │充）  │                │窗逃生門，踰越而│              │
│    │        │          │      │                │侵入住宅行竊。  │              │
├──┼────┼─────┼───┼────────┼────────┼───────┤
│二  │100 年9 │新北市板橋│許家綺│現金約10萬元、美│持可供照明使用之│胡守稷犯攜帶兇│
│    │月17日晚│區縣○○道│      │金及澳洲幣約合新│手電筒2 支及客觀│器毀越安全設備│
│    │上10時許│三段121巷 │      │臺幣1 萬5 千元、│上足對人之生命、│侵入住宅竊盜罪│
│    │        │18號4樓   │      │鑽戒2 只、戒指4 │身體、安全構成威│，處有期徒刑捌│
│    │        │          │      │只、兒童金戒2 盒│脅，具有危險性而│月。扣案螺絲起│
│    │        │          │      │（上開現金已花用│可供兇器使用之螺│子壹支、手電筒│
│    │        │          │      │殆盡、項鍊物品已│絲起子1 支，自前│貳支，均沒收。│
│    │        │          │      │變賣花用殆盡）  │址防火巷攀爬而上│              │
│    │        │          │      │                │，以起子撬毀鐵窗│              │
│    │        │          │      │                │逃生門門鎖（毀損│              │
│    │        │          │      │                │部分未據告訴），│              │
│    │        │          │      │                │踰越鐵窗而侵入住│              │
│    │        │          │      │                │宅。            │              │
├──┼────┼─────┼───┼────────┼────────┼───────┤
│三  │100年10 │新北市板橋│呂欣明│現金約50萬元、金│持可供照明使用之│胡守稷犯攜帶兇│
│    │月10日晚│區○○街6 │      │耳環2 對、金鎖片│手電筒2 支及客觀│器踰越安全設備│
│    │上7時許 │巷10之1號 │      │1 個、金項鍊1 條│上足對人之生命、│侵入住宅竊盜罪│
│    │        │          │      │、金子1 個、金戒│身體、安全構成威│，處有期徒刑伍│
│    │        │          │      │指2 只（呂欣明領│脅，具有危險性而│月。扣案螺絲起│
│    │        │          │      │回現金486,400 元│可供兇器使用之螺│子壹支、手電筒│
│    │        │          │      │，上開其餘失竊物│絲起子1 支，自前│貳支，均沒收。│
│    │        │          │      │品亦據呂欣明具狀│址防火巷攀爬而上│              │
│    │        │          │      │全數領回）      │，踰越未上鎖之窗│              │
│    │        │          │      │                │戶而侵入住宅行竊│              │
│    │        │          │      │                │。              │              │
├──┼────┼─────┼───┼────────┼────────┼───────┤
│四  │100年10 │新北市板橋│曾嘉琪│現金1,400 元、金│持可供照明使用之│胡守稷犯攜帶兇│
│    │月10日晚│區○○街6 │      │耳環2 對、金手鍊│手電筒2 支及客觀│器踰越安全設備│
│    │上7時許 │巷10之2號 │      │l 條、金戒指2 只│上足對人之生命、│侵入住宅竊盜罪│
│    │        │          │      │（上開失竊物品全│身體、安全構成威│，處有期徒刑肆│
│    │        │          │      │數由曾嘉琪具狀領│脅，具有危險性而│月。扣案螺絲起│
│    │        │          │      │回）            │可供兇器使用之螺│子壹支、手電筒│
│    │        │          │      │                │絲起子1 支，自前│貳支，均沒收。│
│    │        │          │      │                │址防火巷攀爬而上│              │
│    │        │          │      │                │，踰越未上鎖之窗│              │
│    │        │          │      │                │戶而侵入住宅行竊│              │
│    │        │          │      │                │。              │              │
└──┴────┴─────┴───┴────────┴────────┴───────┘